sk-SK: Športový tovar > Exteriérové rekreakčné športy > Poľovníctvo a streľba > Streľba na hlinené holuby: Tašky a puzdrá na streľbu na hlinené holuby; Vesty na streľbu na hlinené holuby; Príslušenstvo pre vrhače hlinených holubov; Hlinené vrhače holubov; Hlinené holuby; Zúženia hlavne na brokovnice
fi: Urheilutarvikkeet > Ulkoharrasteet > Metsästys ja ammunta > Savikiekon ammunta: Kiekkoammuntalaukut ja -taskut; Kiekkoammuntaliivit; Kiekonheitinten tarvikkeet; Savikiekon heittimet; Savikiekot; Haulikon vaihtosupistajat
lt-LT: Sporto prekės > Poilsis lauke > Medžioklė ir šaudymas > Šaudymas į lėkštes: Molinių taikinių šaudymo krepšiai ir dėklai; Molinių balandžių šaudymo liemenės; Molinių taikinių svaidyklių priedai; Šaudymo lėkščių svaidyklės; Šaudymo lėkštės; Šautuvų susiaurinimo vamzdeliai
it: Articoli sportivi > Ricreazione outdoor > Caccia e tiro a segno > Tiro al piattello: Borse e sacche da tiro al piattello; Gilet da tiro al piattello; Accessori per lanciapiattelli; Lancia piattelli; Piattelli; Strozzatori per fucile a canna liscia
ru: Спортивные товары > Активный отдых на открытом воздухе > Охота и стрельба > Стендовая стрельба: Сумки и подсумки для стендовой стрельбы; Жилеты для стендовой стрельбы; Аксессуары для метательных машинок; Машинки для запуска тарелочек; Тарелочки для стендовой стрельбы; Чоки для ружей
th: อุปกรณ์กีฬา > สันทนาการกลางแจ้ง > การล่าสัตว์และยิงปืน > การยิงเป้าบิน: กระเป๋าและซองใส่กระสุนยิงเป้าบิน; เสื้อกั๊กยิงเป้าบิน; อุปกรณ์เสริมเครื่องยิงเป้าบิน; เครื่องยิงเป้าบิน; เป้าบิน; ท่อโช้คปืนลูกซอง
el: Αθλητικά είδη > Υπαίθριες δραστηριότητες αναψυχής > Κυνήγι & σκοποβολή > Σκοποβολή με πήλινους δίσκους: Τσάντες και θήκες σκοποβολής πήλινων στόχων; Γιλέκα σκοποβολής πήλινων στόχων; Αξεσουάρ εκτοξευτών πήλινων στόχων; Ρίπτες πήλινων δίσκων; Πήλινοι δίσκοι; Τσοκ λειόκαννων όπλων
bg-BG: Спортни стоки > Спортни занимания на открито > Лов и стрелба > Стрелба по глинени панички: Чанти и калъфи за стрелба по глинени панички; Жилетки за стрелба по глинени панички; Аксесоари за хвърляне на глинени панички; Машинка за изстрелване на панички; Глинени панички; Накрайници за стесняване на цев
pt-PT: Artigos de desporto > Atividades recreativas no exterior > Caça e tiro > Tiro ao prato: Sacos e bolsas para tiro aos pratos; Coletes para tiro aos pratos; Acessórios para lançadores de pratos; Lançadores para tiro ao prato; Pratos para tiro ao prato; Choques para espingardas
en: Sporting Goods > Outdoor Recreation > Hunting & Shooting > Clay Pigeon Shooting: Clay Pigeon Shooting Bags & Pouches; Clay Pigeon Shooting Vests; Clay Pigeon Thrower Accessories; Clay Pigeon Throwers; Clay Pigeons; Shotgun Choke Tubes
sv: Sportartiklar > Utomhusaktiviteter > Jakt och skytte > Lerduveskytte: Väskor och fickor för lerduveskytte; Skyttevästar för lerduveskytte; Tillbehör till lerduvekastare; Kastmaskiner för lerduvor; Lerduvor; Choker för hagelgevär
fr: Équipements sportifs > Loisirs de plein air > Chasse et tir > Ball-trap: Sacs et pochettes pour tir aux pigeons d’argile; Gilets de tir aux pigeons d’argile; Accessoires pour lanceurs de pigeons d’argile; Machines à lancer les plateaux d'argile; Plateaux d'argile; Chokes pour fusils de chasse
ko: 스포츠용품 > 야외 레크레이션 > 사냥/사격 > 클레이 피전 사격: 클레이 사격용 가방 및 파우치; 클레이 사격용 조끼; 클레이 피전 투척기 액세서리; 클레이 피전 발사 장치; 클레이 피전; 샷건 초크 튜브
ja: スポーツ用品 > 屋外レクリエーション > 狩猟・射撃 > クレー射撃: クレー射撃用バッグ＆ポーチ; クレー射撃用ベスト; クレー放出機アクセサリー; クレー標的射出棟; クレー標的; ショットガン用チョークチューブ
cs: Sportovní potřeby > Outdoorové aktivity > Lov a střelba > Sportovní střelba: Tašky a kapsy na střelbu na asfaltové terče; Vesty na střelbu na asfaltové terče; Příslušenství k vrhačkám asfaltových terčů; Vrhače terčů na sportovní střelbu; Terče na sportovní střelbu; Zahrdlení do brokovnice
sl-SI: Športna oprema > Rekreacija na prostem > Lov in streljanje > Streljanje glinastih golobov: Torbe za streljanje glinenih golobov; Telovniki za streljanje glinastih golobov; Dodatki za metalce glinenih golobov; Metalci glinastih golobov; Glinasti golobi; Dušilci za šibrovke
ro-RO: Articole sportive > Recreere în aer liber > Vânătoare și tir > Tir la porumbei de lut: Genți și buzunare/cartușiere pentru tir la talere; Veste pentru tir la talere; Accesorii pentru lansatoare de talere; Dispozitive de lansare porumbei de lut; Porumbei de lut; Șocuri pentru arme de vânătoare
nb: Sportsutstyr > Friluftsliv > Jakt og skyting > Leirdueskyting: Bager og vesker for leirdueskyting; Skytevester for leirdueskyting; Tilbehør til leirduekastere; Leirduekastere; Leirduer; Choker for hagle
hr-HR: Sportska oprema > Rekreacija na otvorenom > Lov i streljaštvo > Gađanje glinenih golubova: Torbe i futrole za gađanje glinenih golubova; Prsluci za gađanje glinenih golubova; Pribor za bacač glinenih golubova; Bacači glinenih golubova; Glineni golubovi; Cijevi za prigušivanje sačmarice
hu: Sportszerek > Szabadtéri kikapcsolódás > Vadászat és lövészet > Traplövészet: Agyaggalamb-lövész táskák és tasakok; Agyaggalamb-lövész mellények; Agyaggalamb-kilövő kiegészítők; Traplövészet-dobók; Agyaggalambok; Sörétespuska-szűkítők
pl: Sprzęt sportowy > Rekreacja na świeżym powietrzu > Myślistwo i strzelectwo > Strzelanie do rzutek: Torby i ładownice do strzelania do rzutek; Kamizelki do strzelania do rzutek; Akcesoria do rzutników do rzutek; Wyrzutnie rzutek; Rzutki strzeleckie; Czoki do strzelb
de: Sportartikel > Outdoor-Aktivitäten > Jagen und Schießen > Tontaubenschießen: Taschen & Beutel für Tontaubenschießen; Tontaubenschießwesten; Zubehör für Tontaubenwurfmaschinen; Tontauben-Wurfmaschinen; Tontauben; Schrotflinten-Chokes
tr: Spor Malzemeleri > Açık Hava Etkinlikleri > Avcılık ve Atıcılık > Trap Atıcılığı: Plak atışı çanta ve keseleri; Plak atışı yelekleri; Plak fırlatıcı aksesuarları; Trap Fırlatma Makineleri; Traplar; Av tüfeği şok tüpleri
pt-BR: Artigos esportivos > Atividades ao ar livre > Caça e tiro > Tiro ao prato: Bolsas e pochetes para tiro ao prato; Coletes para tiro ao prato; Acessórios para lançadores de pratos; Máquinas Lançar Pratos; Alvo flutuante para tiros; Choques para espingarda
da: Sportsartikler > Friluftsliv > Jagt og skydning > Lerdueskydning: Tasker og poser til flugtskydning; Skydeveste til flugtskydning; Tilbehør til lerduekastere; Lerduekastere; Lerduer; Chokes til haglgeværer
zh-TW: 體育用品 > 室外休閒 > 打獵和射擊 > 飛靶射擊: 飛靶射擊提袋與腰包; 飛靶射擊背心; 飛靶發射機配件; 飛靶發射器; 飛靶; 散彈槍收束器
es: Equipamiento deportivo > Actividades al aire libre > Caza y tiro > Tiro al plato: Bolsas y morrales para tiro al plato; Chalecos para tiro al plato; Accesorios para lanzaplatos; Máquina de tiro al plato; Platos para tiro al plato; Choques para escopetas
nl: Sportartikelen > Buitenrecreatie > Jagen en schieten > Kleiduivenschieten: Tassen en buidels voor kleiduivenschieten; Kleiduifschietvesten; Accessoires voor kleiduivenwerpers; Werpmachine voor kleiduivenschieten; Kleiduiven; Chokes voor hagelgeweren
zh-CN: 体育用品 > 户外休闲 > 打猎与射击 > 飞碟射击/飞靶射击: 飞碟射击收纳袋和腰包; 飞碟射击背心; 飞碟抛靶机配件; 飞碟/飞靶抛射器; 飞碟/飞靶; 霰弹枪收束器
vi: Dụng cụ thể thao > Giải trí ngoài trời > Săn bắn > Bắn đĩa bay: Túi & bọc đựng đạn bắn đĩa đất sét; Áo gile bắn đĩa đất sét; Phụ kiện máy ném đĩa đất sét; Máy ném đĩa bay tự động; Đĩa bắn; Ống nòng thu hẹp shotgun